【裁判字號】    92,易,2325
【裁判日期】    920910
【裁判案由】    竊盜
【裁判全文】
臺灣板橋地方法院刑事判決                        九十二年度易字第二三二五號
    公  訴  人  臺灣板橋地方法院檢察署檢察官
    被      告  丙○○
右列被告因竊盜案件，經檢察官提起公訴（九十二年度偵字第一二六七三號），本院
判決如左：
    主  文
丙○○無罪。
    理  由
一、公訴意旨略以：被告丙○○前因贓物案件，於民國八十五年一月十八日經臺灣高
    等法院以八十四年度上易字第二四九五號判決上訴駁回，而維持臺灣臺中地方法
    院八十四年度易字第四五○二號判決有期徒刑六月確定，並於八十九年一月二十
    九日執行完畢。猶不知悔改，竟意圖為自己不法所有，於九十年一月三十日十三
    時許，在臺南縣永康市○○街一七○號前，以自備之萬能鑰匙竊取乙○○所有之
    ＧＡ九─四三六號機車得手。嗣於同日十六時三十分許，在臺南縣西港鄉東港村
    外渡頭一六三號前查獲丙○○騎乘前開贓車，而查知上情，因認被告涉有竊盜罪
    嫌。
二、按犯罪事實應依證據認定之，無證據不得推定其犯罪事實。又不能證明被告犯罪
    者，應諭知無罪之判決，刑事訴訟法第一百五十四條、第三百零一條第一項前段
    分別定有明文。而認定不利於被告之事實，須依積極證據，苟積極證據不足為不
    利於被告事實之認定時，即應為有利於被告之認定，更不必有何有利之證據。最
    高法院著有判例可循（最高法院三十年上字第八一六號判例參照）。末按認定犯
    罪事實所憑證據，雖不以直接證據為限，間接證據亦包括在內；然無論直接或間
    接證據，其為訴訟上之證明，須於通常一般之人均不致有所懷疑，而得確信其為
    真實之程度者，始得據為有罪之認定。如未能發現相當證據，或證據不足以證明
    ，自不能以推測或擬制之方法，以為裁判基礎，最高法院亦著有七十六年臺上字
    第四九八六號判例、四十年臺上字第八六號判例足參。
三、經核公訴意旨認被告涉有右揭犯行，係以被告所辯稱：系爭機車伊係向以門號
    000000000號之男子所購買，然經證人甲○○到庭證稱上開門號為其所
    申請，但其並不認識被告，更不曾買賣過機車等語，因認被告所辯顯非實在，並
    有被害人乙○○於警詢中之指述、臺南縣警察局永康分局贓物認領保管單、遠傳
    電信股份有限公司行動電話申請書等為主要論據。
四、訊據被告堅詞否認涉有右揭犯行，辯稱：該車真的是伊買來的，但伊不知道證人
    甲○○是否為賣車子給伊的人等語。經查：
  (一)按被害人之指述、贓物認領保管收據等物，固得證明被告持有之上開車輛為他人
    之動產之客觀事態，惟被告是否成立竊盜罪責，仍須有積極證據證明其當時有竊
    取之行為及在主觀上是否具有不法所有之竊盜意圖而定，尚無從僅憑「持有他人
    之動產」之客觀事態，即驟然推論被告涉有何等竊盜罪嫌，從而，尚難僅憑被害
    人之指述、贓物認領保管收據，遽而認定被告即涉犯有竊盜罪嫌，合先敘明。
  (二)被告辯稱上開機車係透過000000000號之門號向一名不詳姓名之男子
    所購買，然經證人甲○○到庭證稱上開電話係其所使用，惟並未賣該車予被告等
    語（見臺灣臺南地方法院檢察署九十一年度偵字第六四九六號偵查卷第三十七頁
    ）。而被告並未舉出其他積極證據以資佐證其所言為真，固尚難遽認其係向甲○
    ○所購買，惟被告縱不能證明機車係向甲○○所購買，並不足以推論出上開機車
    即為被告所竊取。蓋被告或欲隱瞞出賣機車之上手、或記錯聯絡電話，亦非無可
    能，是自難僅以被告所供述購車來源之上手部分無法證明，即遽認機車係被告所
    竊取。況被告係表示賣車之人透過上開電話聯絡，自始未曾供稱係向甲○○所購
    買，是亦不能排除有其他人透過該電話聯絡出售上開機車予被告。
  (三)綜上所述，公訴人所舉證據，就上開機車是否為被告所竊取一節，因所憑事證尚
    存有合理之懷疑，而未達於確信為真之程度。此外，復查無其他積極證據足認被
    告涉有上開犯行，不能證明被告犯罪，揆諸前揭說明，應諭知無罪之判決。
五、至被告是否另涉贓物罪嫌，因非本件檢察官起訴之同一事實範圍內，本院無法審
    究，應由檢察官另行偵究，附此敘明。
據上論斷，應依刑事訴訟法第三百零一條第一項，判決如主文。
本案經檢察官謝宗甫到庭執行職務
中    華    民    國      九十二      年      九      月      十        日
                                      臺灣板橋地方法院刑事第六庭
                                          法  官  王  士  珮
右正本證明與原本無異。
如不服本判決，應於判決送達後十日內，向本院提出上訴狀。
                                          書記官  程  欣  怡
中      華      民      國    九十二    年      九      月      十      日


司法院資訊處製作；財團法人民間司法改革基金會備份。
